臺灣彰化地方法院刑事判決　　　　　　　　　　　　九十二年度易字第一二一三號
　　被　　　告　乙○○
　　選任辯護人　賴思達律師
　　選任辯護人　蔡瑞麒律師
右列被告因傷害等案件，經檢察官聲請簡易判決處刑（九十二年度偵字第六０六一號
），本院依通常程序判決如左：
    主  文
乙○○連續傷害人之身體，累犯，處有期徒刑參月；又連續以加害生命之事，恐嚇他
人致生危害於安全，累犯，處有期徒刑肆月；又連續公然侮辱人，處拘役拾日；又
損壞他人之花盆、鋁門窗玻璃，足以生損害於他人，累犯，處拘役肆拾日，有期徒刑
、拘役如易科罰金，均以參佰元折算壹日。應執行有期徒刑陸月、拘役陸拾日，如易
科罰金，均以佰元折算壹日。
    事  實
一、乙○○曾因竊盜罪，經本院判處有期徒刑四月，得易科罰金確定，於九十一年八
    月二十二日執行完畢，仍不知悔改，因其父洪棕中於民國（下同）九十年十月間
    ，騎乘腳踏車與丙○○之女蔡珮宜駕駛之自小客車發生車禍死亡，蔡珮宜迄未給
    付賠償金額，乙○○心生不滿，遂基於傷害、恐嚇、公然侮辱之概括犯意，先於
    九十二年七月十六日十三時許，前往丙○○位在彰化縣二林鎮中外里中南巷五號
    之住處，在屋外不特定人得以共見共聞之情況下，以「幹你娘」等語公然辱丙
    ○○後離去，隨即於同日十六時許，又折返丙○○住處，另基於毀損犯意，將丙
    ○○放置於家門前之花盆砸毀，並以石頭丟擲屋頂及一樓鋁門窗玻璃，致玻璃破
    裂，不堪使用，適丙○○自田地工作完畢返家，乙○○一見丙○○，即持石頭丟
    擲丙○○，又徒手毆打丙○○之身體，致丙○○受有頭部外傷及臉部、左肘、胸
    部挫傷之傷害，經丙○○之妻甲○報警處理，員警到場，始將被告拉開。乙○○
    心有不甘，又於同年月二十一日十三時五十分許，再度前往丙○○住處外，以「
    幹你娘」等語高聲辱丙○○，離去後又於同日十四時許，持木棍返回丙○○住
    處，稱：法院判決伊不滿意，拿三百萬元來伊也不同意，再讓丙○○多活幾天，
    但也活不過過年等語，以此加害人生命之事恐嚇丙○○及甲○，致二人心生畏懼
    ，而生危害於安全。同年月二十三日十二時許及十三時許，乙○○又二次前往丙
    ○○住處，仍以「幹你娘」等語辱丙○○，該日十五時三十分許，乙○○以石
    頭扔擲丙○○住處一樓鋁門後，即在隔鄰之芒果樹下等候，見丙○○返家立即上
    前追打，並以石頭丟向丙○○，致丙○○受有腰部挫傷之傷害，丙○○在警方到
    場後，前往醫院治療，乙○○隨即又於同日十六時許，持柴刀前往丙○○住處，
    高聲恐嚇要丙○○出來，要用柴刀砍死丙○○，否則就砍死甲○，又稱要甲○將
    兒子叫回家，要砍死甲○兒子等語，致甲○心生畏懼，致生危害於安全。於同日
    十八時許，乙○○再次前往丙○○住處前叫囂，恐嚇稱：你拿三百萬來我也不接
    受，再讓你活一陣子等語，致丙○○及甲○心生畏懼。同年月二十五日，乙○○
    又前往丙○○住處，以「幹妳娘」等語辱丙○○，經甲○報警，警察到場後始
    勸乙○○離去。同年八月十一日十五時許，丙○○騎乘機車與其兄共同前往田裏
    採收火龍果時，途中遇見乙○○，乙○○又持木棍毆打丙○○腹部，致丙○○人
    車倒地，因而受有右腰部、左膝部及左足第二、三趾挫裂傷之傷害。
二、案經丙○○、甲○訴由彰化縣警察局二林分局報告臺灣彰化地方法院檢察署檢察
    官偵查聲請簡易判決處刑。
    理  由
一、右揭事實，除恐嚇部分外，業據被告乙○○於審理時坦承不諱，此部份核與證人
    即告訴人丙○○、甲○所述相符，並有診斷書、照片等件為證，足見被告此部分
    自白與事實相符。另被告否認曾有上述恐嚇犯行云云，經查：被告於上述時、地
    ，恐嚇稱要讓告訴人丙○○活不過過年及要砍死告訴人等人之事實，已據證人即
    告訴人丙○○、甲○分別於偵查及本院審理時陳述明確，且互核相符，參以被告
    上述三番兩次辱罵及追打告訴人丙○○等情節，證人即告訴人丙○○、甲○所為
    前後一致之證述應與事實相符，被告辯稱未恐嚇等語，不可採信。本件事證明確
    ，被告上述犯行均堪認定。
二、核被告所為係犯刑法第二百七十七條第一項之傷害罪、第三百零五條之恐嚇罪、
    第三百零九條第一項之公然侮辱罪及第三百五十四條之毀損罪。其前後三次傷害
    犯行，多次公然侮辱犯行及三次恐嚇犯行，各時間緊接，手段相當，觸犯構成要
    件相同之罪名，顯各係基於概括之犯意為之，各為連續犯，各依刑法第五十六條
    之規定分別論以一傷害、公然侮辱及恐嚇罪，並各加重其刑。被告以一恐嚇犯行
    ，同時侵害告訴人丙○○、甲○之法益，為想像競合，應從一重論處。又被告所
    犯四罪間，犯意各別，罪名互異，應分論併罰。被告曾因竊盜罪，經本院判處有
    期徒刑四月，得易科罰金確定，於九十一年八月二十二日執行完畢之事實，有台
    灣高等法院被告全國前案紀錄表附卷足按，其於五年以內再犯本案有期徒刑以上
    之傷害、恐嚇、毀損三罪，各係累犯，傷害、恐嚇部分各依法遞加重其刑，毀損
    部分依法加重其刑。爰審酌被告係因父親車禍身亡所生賠償糾紛之動機，多次公
    然侮辱、傷害、恐嚇之手段，告訴人丙○○受傷程度，財產毀損之損害、及使告
    訴人二人備感壓迫，不能在居住處所安居之危害，暨犯後否認恐嚇部分犯行而坦
    承其餘犯行之態度等一切情狀，分別量處如主文所示之刑，並就有期徒刑、拘役
    分別定其應執行刑，且均諭知易科罰金之折算標準，以示懲儆。
據上論斷，應依刑事訴訟法第四百五十二條、第二百九十九條第一項前段，刑法第五
十六條、第二百七十七條第一項、第三百零五條、第三百零九條第一項、第三百五十
四條、第四十七條、第五十五條、第四十一條第一項前段、第五十一條第五、六款，
罰金罰鍰提高標準條例第一條前段、第二條，判決如主文。
本案經檢察官吳怡盈到庭執行職務。
中    華    民    國    九十三      年二      月      十九        日
                                臺灣彰化地方法院刑事第三庭
                                    審判長法官  余  仕  明
                                    法      官  游  秀  雯
                                    法      官  黃  玉  齡
右正本證明與原本無異。
如不服本判決，應於判決送達後十日內向本院提出上訴狀( 須附繕本 )。
告訴人或被害人對於判決如有不服具備理由請求檢察官上訴者，其上訴期間之計算係
以檢察官收受判決正本之日期為準。
                                    法院書記官  梁  高  賓
中    華    民    國    九十三      年      二      月      二十        日
刑法第二百七十七條第一項
傷害人之身體或健康者，處三年以下有期徒刑、拘役或一千元以下罰金。
刑法第三百零五條：
以加害生命、身體、自由、名譽、財產之事，恐嚇他人致生危害於安全者，處二年以
下有期徒刑、拘役或三百元以下罰金。
刑法第三百零九條第一項：
公然侮辱人者，處拘役或三百元以下罰金。
刑法第三百五十四條：
毀棄、損壞前二條以外之他人之物或致令不堪用，足以生損害於公眾或他人者，處二
年以下有期徒刑、拘役或五百元以下罰金。
